臺灣雲林地方法院民事簡易判決
111年度港簡字第172號
原      告  劉雪玉
被      告  許亞菁
上列當事人間請求給付票款事件，本院於民國111年12月6日言詞
辯論終結，判決如下：
    主  文
被告應給付原告新臺幣2,805,000元，及自民國111年9月24日起
至清償日止，按週年利率百分之6計算之利息。
訴訟費用（減縮部分除外）由被告負擔。
本判決得假執行。
    事實及理由要領
一、按訴狀送達後，原告不得將原訴變更或追加他訴，但減縮應
    受判決事項之聲明者，不在此限，民事訴訟法第255條第1項
    第3款定有明文，依同法第436條第2項規定，亦為簡易訴訟
    程序所適用。本件原告起訴時，係請求被告給付原告新臺幣
    （下同）310萬元及利息。嗣因被告已清償其中295,000元，
    故原告於民國111年12月6日言詞辯論期日當庭減縮訴之聲明
    如主文第1項所示（見本院卷第72頁），經核合乎前揭規定
    ，程序上應予准許。
二、按當事人於言詞辯論時為訴訟標的之捨棄或認諾者，應本於
    其捨棄或認諾為該當事人敗訴之判決；本於當事人對於訴訟
    標的之捨棄或認諾者，判決書得僅記載主文，民事訴訟法第
    384條、第434條之1第1款定有明文。
三、原告訴之聲明：如主文第1項所示。
四、本件被告於本院111年12月6日言詞辯論時，已就原告主張之
    訴訟標的，即請求被告給付如附表所示票據之票面金額及遲
    延利息等節為認諾，有該言詞辯論筆錄在卷可憑，依上開規
    定，自應為被告敗訴之判決，並得於判決書內僅記載主文。
    又本件為簡易訴訟程序及依被告認諾所為被告敗訴之判決，
    爰依民事訴訟法第389條第1項第1款、第3款之規定，依職權
    宣告假執行。
五、訴訟費用負擔之依據：民事訴訟法第78條。
中　　華　　民　　國　　111 　年　　12　　月　　22　　日
                  北港簡易庭      法  官  詹皇輝
以上正本證明與原本無異。
如不服本判決，應於送達後20日內，向本院北港簡易庭提出上訴
狀並表明上訴理由，如於本判決宣示後送達前提起上訴者，應於
判決送達後20日內補提上訴理由書（須附繕本）。
中　　華　　民　　國　　111 　年　　12　　月　　22　　日
                                  書記官  伍幸怡
　　　　　　　　　　　　　　　　　
附表：
編號 票據 種類 票據正面發票人欄所蓋印章 票面金額 (新臺幣) 支票號碼 發票日 (民國) 退票日 (民國) 1 支票 許亞菁 400,000元 FA0000000 111年4月12日 111年4月12日 2 支票 許亞菁 500,000元 FA0000000 111年4月21日 111年4月21日 3 支票 許亞菁 600,000元 FA0000000 111年5月7日 111年5月9日 4 支票 許亞菁 600,000元 FA0000000 111年5月16日 111年5月16日 5 支票 許亞菁 200,000元 FA0000000 111年5月21日 111年5月23日 6 支票 許亞菁 600,000元 FA0000000 111年6月3日 111年6月8日 7 支票 許亞菁 200,000元 FA0000000 111年6月24日 111年6月24日